臺灣臺中地方法院刑事判決　　　　　96年度中交簡上字第61號
上　訴　人　臺灣臺中地方法院檢察署檢察官
上　訴　人
即　被　告　甲○○
上列上訴人因被告業務過失傷害案件，不服本院臺中簡易庭九十
五年度中交簡字第二一二六號中華民國九十五年十一月二十一日
第一審簡易判決（聲請簡易判決處刑案號：臺灣臺中地方法院檢
察署九十五年度調偵字第三一０號），提起上訴，本院管轄之第
二審合議庭判決如下：
    主    文
上訴駁回。
    犯罪事實及理由
一、本案經本院審理結果，認原第一審簡易判決認事用法及量刑
    均無不當，應予維持，除簡易判決處刑聲請書中犯罪事實欄
    一內關於「頭部外傷」之記載，應更正為「頭部外傷合併腦
    震盪」外，餘均引用如附件第一審判決書（含臺灣臺中地方
    法院檢察署檢察官簡易判決處刑聲請書）記載之犯罪事實、
    證據及理由。
二、上訴人即被告（下稱被告）甲○○上訴意旨略以：伊二度申
    請調解，然被害人拒絕調解或和解條件，尚非被告不予賠償
    ，是請法院基此為妥適量刑云云。另檢察官提起上訴之意旨
    略以：被告所為上開業務過失之行為，除當場致被害人乙○
    ○受有起訴書所載之傷害外，並有頭部外傷合併腦震盪之傷
    害，其後另產生急性壓力反應等長期性創傷後壓力疾患、顏
    面肌肉障礙及功能障礙症候群、後牙咬合平台嚴重下降、異
    位性皮膚炎、毛囊炎等傷害，而顯已達於刑法第十條第四項
    第六款所謂「其他於身體或健康，有重大不致或難治之傷害
    」之重傷害程度，是原審僅以業務過失傷害罪處斷，顯非適
    法云云。經查：
（一）被害人所受頭部外傷合併腦震盪之傷害，固有林新醫院出
      具之診斷證明書附卷足參，堪認被害人所受該傷害確係因
      九十五年五月四日被告上開過失肇事行為所致無疑，是以
      檢察官簡易判決處刑聲請書中犯罪事實欄一內關於「頭部
      外傷」之記載，顯屬誤載，自應更正為「頭部外傷合併腦
      震盪」。而查，被害人產生急性壓力反應等長期性創傷後
      壓力疾患、顏面肌肉障礙及功能障礙症候群、後牙咬合平
      台嚴重下降、異位性皮膚炎、毛囊炎等病症，乃係分別於
      九十五年五月十一日起至九十五年七月十日期間就診後，
      經由被害人口述或醫師檢驗後驗斷者等情，有被害人所提
      林新醫院診斷證明書及臺中榮民總醫院診斷證明書附卷足
      參，是以被害人事後所生上開病症，是否與被告上開駕車
      肇事之過失行為具有相當因果關係，已非無疑。退步言，
      縱認被害人所受上開傷害確因被告上開過失行為所致；然
      按刑法第十條第四項第六款所謂「其他於身體或健康，有
      重大不致或難治之傷害」，既係指身體所受之傷害終身不
      能治療，無治癒之可能，或雖可治療，但相當困難，若僅
      需長時間即可治癒者，實非難治。而查，依上開診斷證明
      書所載：「宜長期治療」、「宜積極治療，並在家修養一
      個月」等內容以觀，堪認被害人事後所生上開病症，尚非
      已無治癒之可能，或長期間仍無法治癒，而達於難治之程
      度。基上，可見原審適用刑法第二百八十四條第二項前段
      對被告予以論罪科刑，核無違誤，而檢察官據上開事由上
      訴指摘原審判決違法、失當及量刑過輕云云，洵屬無據。
（二）又按刑罰之量定，固屬法院自由裁量之職權行使，但仍應
      審酌刑法第五十七條所列各款事由及一切情狀，為酌量輕
      重之標準，並非漫無限制；量刑輕重係屬事實審法院得依
      職權自由裁量之事項，苟已斟酌刑法第五十七條各款所列
      情狀而未逾越法定刑度，不得遽指為違法；且在同一犯罪
      事實與情節，如別無其他加重或減輕之原因，下級審量定
      之刑，亦無過重或失輕之不當情形，則上級審法院對下級
      審法院之職權行使，原則上應予尊重（最高法院七十二年
      臺上字第六六九六號、七十五年臺上字第七○三三號判例
      及八十五年度臺上字第二四四六號判決意旨參照）。查被
      告對於檢察官聲請簡易判決處刑書所載之上開犯罪事實既
      供承不諱，復未能具體指摘原審判決認事用法有何疏漏或
      違誤之處，則原審以被告罪證明確，適用刑法第二百八十
      四條第二項前段、修正前刑法第六十二條前段、刑法第四
      十一條第一項前段、罰金罰鍰提高標準條例第一條前段、
      罰金罰鍰提高標準條例第二條、現行法規所定貨幣單位折
      算新台幣條例第二條之規定，予以論罪，判處被告有期徒
      刑六月，如易科罰金，以銀元三百元即新台幣九百元折算
      一日，而核其認事用法及量刑，均無違法及不當之處，則
      揆諸上開實務見解意旨，自應予維持。
三、綜上，被告及檢察官上揭上訴理由分別指稱原審量刑過重，
    抑或違法、失當及過輕等語，均非允洽，尚無足取，均應予
    駁回。
據上論斷，應依刑事訴訟法第四百五十五條之一第一項、第三項
、第三百七十三條、第三百六十八條，判決如主文。
中　　華　　民　　國　　96　　年　　2 　　月　　14　　日
                  刑事第四庭  審判長法  官  林宜民
                                    法  官  柯雅惠
                                    法  官  許惠瑜
以上正本證明與原本無異
不得上訴。
                                    書記官　陳佳君
中　　華　　民　　國　　96　　年　　2 　　月　　14　　日
附錄論罪科刑法條：
刑法第二百八十四條第二項前段
從事業務之人，因業務上之過失傷害人者，處 1 年以下有期徒刑
、拘役或1千元以下罰金，致重傷者，處3年以下有期徒刑、拘役
或2千元以下罰金。
